臺灣高雄地方法院刑事裁定
111年度聲字第1741號
聲  請  人  臺灣高雄地方檢察署檢察官
受  刑  人  陶柏均



上列聲請人因受刑人犯詐欺等案件，數罪併罰有二裁判以上，聲
請定其應執行之刑（111年度執聲字第1424號），本院裁定如下
：
    主  文
甲○○犯如附表所示之罪，所處各如附表所示之刑，應執行有期
徒刑參年拾壹月。
    理  由
一、聲請意旨略以：受刑人甲○○因犯詐欺等案件，先後經判決確
    定如附表，應依刑法第50條、第53條及第51條第5款，定其
    應執行之刑，爰依刑事訴訟法第477條第1項規定聲請定應執
    行刑等語。
二、裁判確定前犯數罪者，併合處罰之。但有下列情形之一者，
    不在此限：一、得易科罰金之罪與不得易科罰金之罪。二、
    得易科罰金之罪與不得易服社會勞動之罪。三、得易服社會
    勞動之罪與不得易科罰金之罪。四、得易服社會勞動之罪與
    不得易服社會勞動之罪。前項但書情形，受刑人請求檢察官
    聲請定應執行刑者，依第51條規定定之；數罪併罰，有二裁
    判以上，分別宣告多數有期徒刑者，於各刑中之最長期以上
    ，各刑合併之刑期以下，定其刑期，但不得逾30年，刑法第
    50條、第53條、第51條第5 款分別定有明文。又法律上屬於
    自由裁量之事項，有其外部性界限及內部性界限，並非概無
    拘束。依據法律之具體規定，法院應在其範圍選擇為適當之
    裁判者，為外部性界限；而法院為裁判時，應考量法律之目
    的，及法律秩序之理念所在者，為內部性界限。法院為裁判
    時，二者均不得有所踰越，是數罪併罰，有二裁判以上，定
    其應執行之刑時，固屬法院自由裁量之事項，然仍應受前揭
    外部性界限及內部性界限之拘束。
三、經查，受刑人所犯如附表所示之罪，以附表編號6所示之罪
    為最後判決者，該案最後事實審法院既為本院，故本院就本
    件定應執行刑應有管轄權，先予敘明。又本件受刑人所犯如
    附表所示之罪，業經法院先後判處如附表所示之刑，並於附
    表所載之日期分別確定在案，有臺灣高等法院被告前案紀錄
    表及各該刑事判決書在卷足憑，其中附表所示之罪，包含得
    易科罰金（編號5）及不得易科罰金（編號1至4、編號6）之
    罪，乃屬刑法第50條第1項但書第1款例外不得併合處罰之情
    形，惟經受刑人請求聲請合併定應執行之刑，有受刑人民國
    111年10月5日聲請狀1份附卷可考，符合同條第2項規定。另
    本院就附表所示之各罪，再為定應執行刑之裁判時，自應受
    前開裁判所為定應執行刑內部界限之拘束，即不得重於上開
    曾經定應執行刑之罪所示定應執行刑，與其餘各罪所示判決
    刑度加計之總和（3年1月＋1年2月＝4年3月）。本院審酌罪責
    相當及特別預防之刑罰目的，具體審酌受刑人所犯數罪之罪
    質（含加重詐欺取財罪、過失傷害）、犯罪時間間隔、犯罪
    所生危害非微（加重詐欺取財罪部分，包含參與詐騙集團數
    量、擔任角色、犯罪手段、獲取之犯罪所得多寡）、受刑 
    人請求從輕量刑等總體情狀，爰定如主文所示之應執行刑。
四、依刑事訴訟法第477條第1項，刑法第50條第2項、第53條、
    第51條第5款，裁定如主文。
中　　華　　民　　國　　111 　年　　10　　月　　25　　日
                  刑事第一庭  法　官  楊甯伃
以上正本證明與原本無異。
如不服本裁定，應於收受送達後5 日內向本院提出抗告狀。
中　　華　　民　　國　　111 　年　　10　　月　　25　　日
　　　　　　　　　　　　　　　書記官　陳蓉柔　　　
　　　　　　　　　　　　
附表：
 編          號  1 2 3  罪          名  詐欺 詐欺 詐欺  宣    告    刑  有期徒刑1年8月。 有期徒刑1年2月。 有期徒刑1年4月。  犯  罪  日  期  109年05月28日 109年09月01日 109年06月17日  偵查(自訴)機關年  度  案  號  新竹地檢109年度偵字第11605號 橋頭地檢109年度偵字第10521號、110年度少連偵字第27號 新北地檢110年度偵字第13485號、第17046號、第23292號 最  後  事實審 法    院 新竹地院 橋頭地院 新北地院  案    號 109年度訴字第940號 110年度金訴字第30號 110年度審訴字第713、852號  判決日期 110年07月26日 110年08月31日 111年01月11日 確  定  判  決 法    院 新竹地院 橋頭地院 新北地院  案    號 109年度訴字第940號 110年度金訴字第30號 110年度審訴字第713、852號  判    決 確定日期 110年08月24日 110年10月03日 111年02月16日 備            註  編號1至5曾定應執行刑3年1月。   

 編          號  4 5 6  罪          名  詐欺 過失傷害 詐欺  宣    告    刑  有期徒刑1年10月。 有期徒刑2月，如易科罰金，以新臺幣1,000元折算一日。 有期徒刑1年2月。  犯  罪  日  期  109年06月22日 109年07月27日 109年09月04日  偵查(自訴)機關年  度  案  號  新北地檢110年度偵字第13485號、第17046號、第23292號 臺南地檢110年度調偵字第1828號 高雄地檢109年度少連偵字第246、276、277號、109年度偵字第18259、19180、21540號、110年度少連偵字第35、54號 最  後  事實審 法    院 新北地院 臺南地院 高雄地院  案    號 110年度審訴字第713、852號 110年度交易字第984號 110年度訴字第740號  判決日期 111年01月11日 110年12月03日 111年04月27日 確  定  判  決 法    院 新北地院 臺南地院 高雄地院  案    號 110年度審訴字第713、852號 110年度交易字第984號 110年度訴字第740號  判    決 確定日期 111年02月16日 111年04月06日 111年06月01日 備            註  編號1至5曾定應執行刑3年1月。